臺灣高等法院臺中分院刑事裁定　　　　 94年度交抗字第605號
抗　告　人
即受處分人　甲○○
上列抗告人因聲明異議案件，不服臺灣臺中地方法院中華民國94
年9月8日所為裁定（94年度交聲字第506號、原處分案號：交通
部公路局台中區監理所中監違字第六０─ＧＣ0000000號
）提起抗告，本院裁定如下：
    主  文
抗告駁回。
    理  由
一、抗告人即受處分人甲○○抗告意旨略以：原審裁定以原舉發
    機關函說明抗告人坦承有喝酒，又稱喝酒完畢很久，不用漱
    口云云。但抗告人並無說過「喝酒完畢很久，不用漱口」，
    當時舉發員警詢問抗告人是否有喝酒，本人坦承剛剛在吃宵
    夜時有喝一點啤酒，並詢問抗告人是否要漱口，抗告人回答
    車上沒有礦泉水，該員警詢問另一員警警備車上是否有水，
    另一員警回答都沒了，後即進行酒測，因我是剛吃完東西後
    開車回家途中，即接受酒測，而非裁定書上所載其酒精濃度
    為飲酒後相當時間所測得。因此抗告人在接受原審法院訊問
    時，回答有喝酒，可是只是幾杯啤酒不可能酒測值如此之高
    ，因此我才認為測到的是口內殘留之酒精濃度，非體內之酒
    精濃度云云。
二、原處分機關即交通部公路總局台中區監理所略以：抗告人即
    受處分人甲○○，於民國九十四年六月二十五日一時五十三
    分許，在臺中市○○路六一一號前處，駕駛車號六九一三─
    ＨＰ號自小客車，因酒精濃度超過規定標準（每公升○‧四
    六毫克）之違規，遭臺中市警察局第二分局員警當場舉發，
    抗告人依指定期限到案提出申訴，經查證抗告人違規屬實，
    遂於九十四年六月二十七日以中監違字第裁六○─ＧＣ00
    00000號裁決書，裁處違反道路交通管理處罰條例第三
    十五條第一項第一款規定，處罰鍰新臺幣（下同）三萬四千
    五百元整，並吊扣汽車駕駛執照一年，逾期則依違反道路交
    通管理事件統一裁罰標準表及裁決書處罰主文裁處，於法並
    無不合等語。原審法院則以：按汽車駕駛人，駕駛汽車經測
    試檢定有酒精濃度超過規定標準者，處一萬五千元以上六萬
    元以下罰鍰，並當場移置保管其車輛及吊扣其駕駛執照一年
    ；汽車駕駛人有飲用酒類後其吐氣所含酒精濃度超過每公升
    ○‧二五毫克以上者，不得駕車；汽車駕駛人，因違反本條
    例及道路交通安全規則之規定，受吊扣或吊銷駕駛執照處分
    時，吊扣或吊銷其持有各級車類之駕駛執照。道路交通管理
    處罰條例第三十五條第一項第一款、第六十八條、道路交通
    安全規則第一百十四條第二款與違反道路交通管理事件統一
    裁罰標準表分別定有明文。並以本件抗告人之上開違規事實
    ，經原舉發機關員警當場查獲舉發等情，有原舉發機關之違
    反道路交通管理事件通知單與裁決書等在卷可稽。受處分人
    雖以執勤員警執行過程不服處罰，並質疑酒測值是其口腔內
    殘留之酒精濃度。但據證人即舉發員警稱，當時執行防制酒
    駕勤務，請受處分人出示證件加以盤查，發現其有喝酒駕車
    之現象，經詢問是否有喝酒，其坦承有喝酒，又稱喝酒完畢
    很久不用漱口，並願意接受酒測，經儀器檢測其酒精濃度達
    每公升○‧四六毫克，超過每公升○‧二五毫克標準值，當
    場禁止其駕駛，代保管空車乙部，依法舉發，此亦有原舉發
    機關九十四年七月二十二日之函件在卷可佐。再者，受處分
    人於九十四年九月六日在原審法院接受訊問時亦自承認：「
    我承認我有喝酒開車，但是我喝的沒有那麼多，檢測時我認
    為測到的是我口內殘留的酒精，所以檢測值會這麼高」等語
    。而受處分人不否認其於駕車前確有飲用啤酒，且員警測得
    超過規定之酒精濃度值係其飲酒後相當時間所測得等情，有
    上開原舉發機關函文在卷可佐，是受處分人既非飲用酒類後
    立即遭受酒精濃度測試，自難認其所測得之吐氣所含酒精成
    份值有何顯然不精準之情事。經查亦無任何證據足資證明執
    勤警員有捏造事實或違法取締之情事，則執勤警員本其加強
    道路交通管理、維護交通秩序、確保交通安全職責所為之當
    場舉發，自應受到合法、正確而真正之推定。是受處分人確
    有駕車經測試檢定有酒精濃度超過規定標準之違規事實，堪
    以認定，認受處分人指摘原舉發不當，尚屬無據，抗告人之
    異議為無理由，駁回抗告人之聲明異議。
三、抗告人抗告後，本院函請台中市警察局說明現行儀器於實施
    酒測前，如未令受測者漱口，是否影響酒測值？該局函覆謂
    ：根據內政部取締酒後駕車程序作業規定，警察執行酒精濃
    度檢測前，應先告知並確認受測者已飲酒結束15分鐘以上或
    提供礦泉水給受測者漱口，避免口腔殘留酒精。但警方如能
    確認受測者已飲酒結束超過15分鐘以上，其所得酒精濃度檢
    測值，不因受測者是否漱口，而有影響等詞。本院再傳喚舉
    發員警林文新到庭說明舉發經過，林警員具結後證稱：當時
    沒有向抗告人說明如酒後未超過十五分鐘，要請抗告人漱口
    。但有問抗告人喝酒喝多久了，抗告人回答說沒有醉，而且
    酒後一段時間了，當時有問抗告人要不要漱口，抗告人說不
    要等語。足認抗告人於接受酒測時，已喝酒超過15分鐘以上
    ，本件取締酒後駕車，並沒有違背取締程序。抗告人仍執上
    詞，指摘原審裁定不當，其抗告為無理由，爰依道路交通事
    件處理辦法第二十五條、第二十六條、刑事訴訟法第四百十
    二條前段裁定如主文。
中　　華　　民　　國　　94　　年　　11　　月　　15　　日
                刑事第九庭　審判長法　官　陳　筱　珮
                                  法　官　康　應　龍
                                  法　官　趙　春　碧
上列正本證明與原本無異。
不得抗告。
                                  書記官　胡　美　娟
中　　華　　民　　國　　94　　年　　11　　月　　16　　日
　　　　　　　　　　　　　　　　　　　　　　　　　　　Ｆ
